Inventaris van het Fonds 1379 (Фонд 1379) en afkomstig van het Ministerie van Defensie en enkele krijgsmachtonderdelen uit de periode (1749) 1928-1940
Nationaal Archief, Den Haag
- Archieven van territoriale commandanten en regimenten, B.
  - Bibliotheek Regiment Genietroepen, B.1
    - No. 592A: Handleiding tot de kennis der artillerie, voor de cadetten van alle wapens. Afdeeling techniek hoofdstuk III. Geschut met toebehooren. Aanhangsel. Mitrailleurs en eenige moderne oorlogsmiddelen. Atlas van 30 platen / door J. Rietsema. - (Breda: Koninklijke Militaire Academie, 1922), gedrukt, met inliggend een handgeschreven overhoring, z.d., afgenomen aan A. Rost., 1922 en z.d.; 163; 1 deel
    - Memorandum van majoor D. van den Berg over de geschiedenis van het regiment genietroepen, gestencild., c.1930; 164; 1 omslag
      Duitse dossierkenmerken: B402/18, C22.
    - No 137: Handboek voor den reserve-officier der cavalerie. (Aanschrijving Minister van Defensie van 2 febr. 1934, IIde afd. B nr. 14.). - (Breda: Koninklijke Militaire Academie, 1934), gedrukt, losbladig., 165; 1 ringbandje
    - "Militair Ceremonieel" door E.J.M. Wittert, Den Haag., 1935; 166
    - Kort geschiedkundig overzicht samengesteld ter gelegenheid van het tienjarig bestaan van de militaire gasschool / door Th. A.J. van Erp. - (s.l.: s.n., s.a.) (niet voor 1936), gestencild., ca. 1936; 167; 1 omslag
      Duitse dossierkenmerken: B402, 20; B18.
    - No. 594: Handleiding tot de kennis der artillerie, voor de cadetten van alle wapens. Afdeeling techniek. Draagbare wapenen, mitrailleurs en munitie der handvuurwapenen en mitrailleurs. Atlas van LVI Platen / door J.W. Vintges en J.D. Scheppers. - (Breda: Koninklijke Militaire Academie, 1938), gedrukt, met los inliggend naamlijst behorend bij dit werk en plaat LV, gedrukt., 168; 1 deel
    - Lijst van boeken en tijdschriften over militaire onderwerpen, gestencild., c.1939; 169; 1 stuk
    - Neutraliteitsproclamatie met geheime instructie en bijbehorende bijlagen, gepubliceerd door het Departement van Buitenlandsche Zaken, gedrukt., 1939; 170; 1 deeltje
      Duitse dossierkenmerken: B402 / C13.
    - Propagandistische brochure "De Britsche Contrabande-controle", gepubliceerd in Londen en 's-Gravenhage, gedrukt., 1940; 171; 1 stuk
    - De Militaire Spectator. Maandblad voor Krijgswetenschap, 10e jrg. no. 3 (maart 1941), waarin gepubliceerd het artikel `Het gevecht bij Mill' door J.J.C.P. Wilson, met situatietekeningen., 172; 1 deel
    - De Aanval, leergang ten behoeve van het onderwijs aan de Hogere Krijgsschool Tactiek, samengesteld door M.R.H. Calmeijer, kapitein van de Generale Staf, leraar aan de H.K.S., gestencild., ca. 1937; 173; 1 deel
      Duitse dossierkenmerken: B 400/ I b, F 11.
  - Territoriaal bevelhebber Zuid-Limburg, B.2
    - Correspondentie van de Territoriale Bevelhebber in Zuid-Limburg, genummerd 501-591., 1939 nov.-dec.; 174; 1 pak
      Duitse dossierkenmerken: A1/6.
  - Commando Zeeland, B.3
    - Overzicht Mobilisatie-centra provincie Zeeland, met de hand ingetekend op topografische dienst kaart (telegram Q)., 1934; 175; 1 stuk
      Duitse dossierkenmerken: B 92, F 1205/43.
    - Mobilisatie-Instructie voor de commandant van de zoeklichtafdeling Zeeland, met foto's van zoeklichten en dynamowagens., 1936; 176; 1 deel
      Duitse dossierkenmerken: B95/1, C31.
    - Mobilisatie-Instructie voor de commandant van de verbindingsafdeling (radiostation Middelburg en postduivenverzorgers) van het Commando Zeeland., c.1936-1939; 177; 1 omslag
    - Huishoudelijk Reglement van het stafkwartier van het Commando Zeeland, gestencild., 1937; 178; 2 stukken
    - Algemene instructie voor postcommandant der Marine Kustwacht, met voorschriften betreffende de telefoondienst, gestencild., c.1937; 179; 1 omslag
    - Mobilisatievoorbereiding op Walcheren., 1937-1940; 180; 1 omslag
    - Dienst- en oefenprogramma's voor legeronderdelen onder bevel van de commandant in Zeeland., 1939; 181; 1 pak
      Duitse dossierkenmerken: B95/6, C31.
    - Algemene aanwijzingen voor het Commando Zeeland en tactische instructies voor onderdeelscommandanten, gestencild., 1939; 182; 1 pak
      Duitse dossierkenmerken: B286/1, C56.
    - Schetsen van schietoefeningen van de kustbatterij Oostkapelle op Schouwen., c.1939; 183; 1 omslag
    - Circulaires en voorschriften ingekomen bij en uitgegaan van de Commandant in Zeeland, genummerd 1-279, grotendeels gestencild., 1939 sep. - dec.; 184; 1 pak
      Duitse dossierkenmerken: A1/17.
    - Geheime bevelen van de Commandant in Zeeland, gestencild., 1939 sep. - 1940 apr.; 185; 1 omslag
      Duitse dossierkenmerken: B286/2, C54.
    - Periodieke opgaven voor aanvulling van personeel en paarden voor krijgsmachtonderdelen, onder bevel van de commandant in Zeeland., 1939 sep. - 1940 apr.; 186; 1 pak
      Duitse dossierkenmerken: C39.
    - Brieven ingekomen bij het Vast Militair Radiostation te Middelburg betreffende sport, ontspanning, reducties op bezoek aan culturele instellingen, lezingen, tijdelijke vrijstellingen van dienst en aanschaf van goederen, kleding en voedsel., 1939-1940; 187; 1 omslag
      Duitse dossierkenmerken: B61 I-VI/ A 1-4.
    - Stukken ingekomen bij het Hoofd van Sectie I-6 van het Commando Zeeland., 1939-1940; 188; 1 pak
      Duitse dossierkenmerken: B95/8 a-d, C 32.
  - Artillerie-onderdelen, B.4
    - 3e Regiment Artillerie, B.4.1
      - Correspondentie van de cdt van de 2e schoolbatterij van het 3 RA, genummerd 1-967., 1938; 189; 1 pak
        Duitse dossierkenmerken: C84.
    - 5e Regiment Artillerie, B.4.2
      - Instructiën voor tijd van vrede, vastgesteld bij beschikking van de Minister van Defensie van 8 mei 1929, IIe Afd. B, nr. 18, met wijzigingen tot 1938, gedrukt., 1929-1938; 190; 1 deel
        Duitse dossierkenmerken: A2/4, A2/4.
    - 7e Regiment Artillerie, B.4.3
      - Overzicht van uitgegeven instructies bij enige regimenten en afdelingen artillerie (7RA, 18RA, 22RA, 6Veld en 7Depotafd.)., c.1936; 191; 1 omslag
      - Vorming en uitrusting Peeldetachement te Deurne., 1936-1937; 192; 1 omslag
      - Correspondentie van het hoofd van het mobilisatiebureau 7 RA betreffende de mobilisatievoorbereiding., 1936-1939; 193; 1 omslag
      - Voorbereiding van het vervoer van troepen en materieel van het 7e regiment Veldartillerie bij mobilisatie., 1936-1939; 194; 1 omslag
      - Uitgifte van goederen bij mobilisatie van 7 RA., 1938-1939; 195; 1 omslag
      - Register voor het berekenen van de uitrusting bij mobilisatie, benodigd voor verschillende onderdelen van de veldartillerie., 1938; 196; 1 omslag
      - Bijzondere mobilisatie-instructies voor beroepspersoneel., 1937-1938; 197; 1 omslag
      - Mobilisatie-Instructie voor de commandant-7 RA., c.1936; 198; 1 omslag
        Duitse dossierkenmerken: C82.
      - Mobilisatie-Instructie voor de officier, belast met het mobiliseren van de staf-7 RA., c.1936; 199; 1 omslag
      - Mobilisatie-Instructie voor de officier, belast met het mobiliseren van de Staf-I-7 RA., 1936-1939; 200; 1 omslag
      - Mobilisatie-instructies met bijlagen voor de commandant, de verplegingsofficier, de gasofficier, de officier van gezondheid en de paardenarts van Staf-I-7 RA, gestencild., 1935-1936 en z.j.; 201; 1 omslag
        Duitse dossierkenmerken: 7 RA.
      - Mobilisatie-Instructie voor de officier, belast met het mobiliseren van de 1-I-7 RA., c.1936; 202; 1 omslag
      - Mobilisatie-Instructie voor de officier, belast met het mobiliseren van de 2-I-7 RA., c.1936; 203; 1 omslag
      - Mobilisatie-Instructie voor de officier, belast met het mobiliseren van de 3-I-7 RA., c.1936; 204; 1 omslag
      - Mobilisatie-Instructie voor de officier, belast met het mobiliseren van de Staf-II-7 RA., c.1936; 205; 1 omslag
      - Mobilisatie-instructies met bijlagen voor de commandant, de verplegingsofficier, de gasofficier, de officier van gezondheid en de paardenarts van Staf-II-7 RA, gestencild., 1935-1936 en z.j.; 206; 1 omslag
      - Mobilisatie-Instructie voor de officier, belast met het mobiliseren van de 1-II-7 RA., c.1936; 207; 1 omslag
      - Mobilisatie-Instructie voor de officier, belast met het mobiliseren van de 2-II-7 R.A., gestencild., [z.d.]; 208
      - Mobilisatie-instructie met bijlagen voor de officier belast met het mobiliseren van de 3-II-7 RA, gestencild., 1935 en z.j.; 209; 1 omslag
      - Mobilisatie-Instructie voor de commandant van III-7 RA., c.1936; 210; 1 omslag
      - Mobilisatie-Instructie voor de officier, belast met het mobiliseren van de Staf-III-7 R.A., gestencild., [z.d.]; 211
      - Mobilisatie-Instructie voor de officier, belast met het mobiliseren van de 1-III-7 RA., c.1936; 212; 1 omslag
      - Mobilisatie-Instructie voor de officier, belast met het mobiliseren van de 2-III-7 R.A., gestencild., [z.d.]; 213
      - Mobilisatie-Instructie voor de officier, belast met het mobiliseren van de 3-III-7 RA., c.1936; 214; 1 omslag
      - Mobilisatie-Instructie voor de officier, belast met het mobiliseren van de munitiecolonne III-7 RA., c.1936; 215; 1 omslag
    - 7e Depotafdeling, B.4.4
      - Mobilisatie-Instructie voor de Commandant van de 7e depotafdeling artillerie., 1937; 216; 1 omslag
      - Mobilisatie-Instructie voor de officier, belast met het mobiliseren van de staf-7e depotafd. art., c.1937; 217; 1 omslag
      - Mobilisatie-Instructie voor de officier, belast met het mobiliseren van de 1-7e depotafd. art., c.1937; 218; 1 omslag
        Duitse dossierkenmerken: C/83.
      - Mobilisatie-Instructie voor de officier, belast met het mobiliseren van de 3-7e depotafd. art., c.1937; 219; 1 omslag
      - Mobilisatie-Instructie voor de officier, belast met het mobiliseren van de depot treinpersoneel-7e depotafd. art., c.1937; 220; 1 omslag
    - 12e Regiment Artillerie, B.4.5
      - Mobilisatie-Instructie voor de commandant van I-12 RA., 1939; 221; 1 omslag
        Duitse dossierkenmerken: B470/10.
      - Mobilisatie-instructie voor de commandant van I-12 R.A., gestencild., 1937; 222
        Duitse dossierkenmerken: B171/10.
    - 17e Regiment Artillerie, B.4.6
      - Correspondentie van de commandant van 1-II-17 RA., 1939 okt.-nov.; 223; 1 omslag
        Duitse dossierkenmerken: C42.
    - 18e Regiment Artillerie, B.4.7
      - Mobilisatie-Instructie voor de commandant 18 RA., c.1936; 224; 1 omslag
      - Mobilisatie-Instructie voor de officier, belast met het mobiliseren van de staf-18 RA., c.1936; 225; 1 omslag
      - Mobilisatie-Instructie voor de commandant-I-18 RA., c.1936; 226; 1 omslag
      - Mobilisatie-Instructie voor de officier, belast met het mobiliseren van de staf-I-18 RA., c.1936; 227; 1 omslag
        Duitse dossierkenmerken: C81.
      - Mobilisatie-Instructie voor de officier, belast met het mobiliseren van de 1-I-18 RA., c.1936; 228; 1 omslag
      - Mobilisatie-Instructie voor de officier, belast met het mobiliseren van de 2-I-18 RA., c.1936; 229; 1 omslag
      - Mobilisatie-Instructie voor de officier, belast met het mobiliseren van de 3-I-18 RA., c.1936; 230; 1 omslag
      - Mobilisatie-Instructie voor de officier, belast met het mobiliseren van de munitiecolonne-I-18 RA., c.1936; 231; 1 omslag
      - Mobilisatie-Instructie voor de officier, belast met het mobiliseren van de 1-II-18 RA., c.1936; 232; 1 omslag
      - Mobilisatie-Instructie voor de officier, belast met het mobiliseren van de 2-II-18 RA., c.1936; 233; 1 omslag
    - 22e Regiment Artillerie, B.4.8
      - Mobilisatie-Instructie voor de commandant 22 RA., c.1936; 234; 1 omslag
      - Mobilisatie-Instructie voor de commandant-I-22 RA., c.1936; 235; 1 omslag
      - Mobilisatie-instructie met bijlagen voor de officier belast met het mobiliseren van de Staf van het 22ste Regiment Artillerie, gestencild., 1936 en z.j.; 236; 1 omslag
      - Mobilisatie-instructie met bijlagen voor de officier belast met het mobiliseren van Staf-I-22 RA, gestencild., 1936 en z.j.; 237; 1 omslag
      - Mobilisatie-Instructie voor de officier, belast met het mobiliseren van de 1-I-22 RA., c.1936; 238; 1 omslag
      - Mobilisatie-Instructie voor de officier, belast met het mobiliseren van de 2-I-22 RA., c.1936; 239; 1 omslag
    - Afdeling 6 veld, B.4.9
      - Mobilisatie-Instructie voor de officier, belast met het mobiliseren van de 3e batterij van 6 veld., c.1936; 240; 1 omslag
      - Mobilisatie-instructie met bijlagen voor de officier belast met het mobiliseren van de 6de Batterij van 6 Veld, gestencild., 1936 en z.j.; 241; 1 omslag
      - Mobilisatie-instructie met bijlagen voor de officier belast met het mobiliseren van de 14de Batterij van 6 Veld, gestencild., 1936 en z.j.; 242; 1 omslag
      - Mobilisatie-Instructie voor de officier, belast met het mobiliseren van de 27e batterij van 6 veld., buitengewone oproeping uitwendige veiligheid., c.1936; 243; 1 omslag
      - Mobilisatie-Instructie voor de officier, belast met het mobiliseren van de 30e batterij van 6 veld., buitengewone oproeping uitwendige veiligheid., c.1936; 244; 1 omslag
      - Mobilisatie-Instructie voor de officier, belast met het mobiliseren van de 38e batterij van 6 veld., c.1936; 245; 1 omslag
      - Mobilisatie-Instructie voor de officier, belast met het mobiliseren van de 38e batterij van 6 veld., c.1938; 246; 1 omslag
      - Mobilisatie-instructie met bijlagen voor de officier belast met het mobiliseren van de 6 Sectiën 6 Veld van het Peeldetachement, gestencild., 1939 en z.j.; 247; 1 omslag
      - Aanwijzingen voor de handelingen der artillerie op het gevechtsveld en voor samenwerking met de infanterie, gestencild, met daginvloedtabel voor het kanon van 8 staal., 1940; 248; 1 omslag
    - Regiment Kustartillerie, B.4.10
      - Veiligheidsmaatregelen bij het schieten met kust- en luchtdoelgeschut, 1904-1939., 249; 1 omslag
        Duitse dossierkenmerken: T399 / B28 / 194.
      - Ontwikkeling van het oefenpanorama Indirecte Richting op Fort Erfprins, een schaalmodel voor het oefenen met kustartillerie., 1934-1940; 250; 1 omslag
        Duitse dossierkenmerken: B43.
    - 10e Afdeling Luchtdoelartillerie, B.4.11
      - Inlichtingen- en beoordelingslijsten van (dienstplichtige militairen), die hebben verzocht overgeplaatst te mogen worden naar de Marechaussee, doorslagen., 1939; 251; 1 omslag
        Duitse dossierkenmerken: E/13.
      - Kennisgeving inzake de werving van officieren, onderofficieren, korporaals en dienstplichtigen van nieuw op te richten compagnieën politietroepen, gestencild, met bijlagen., 1939; 252; 3 stukken
      - Verslagen van de kringvergaderingen van de Luchtverdedigingskring Rotterdam - 's-Gravenhage, opgesteld door de deelnemende officieren van de 10de Afdeling Luchtdoelartillerie (4de Batterij) ten behoeve van de staf, doorslagen., 1939-1940; 253; 1 omslag
        Duitse dossierkenmerken: F14.
      - Circulaires en voorschriften ingekomen bij de 4e Bt. Lu.A., behorend tot de Luchtverdedigingskring Rotterdam-'s-Gravenhage, genummerd 1-565, grotendeels gestencild., 1939 apr.-sep. en 1940 apr.; 254; 1 pak
        Met hiaten.
        Duitse dossierkenmerken: A1/18.
      - Verloflijsten van het personeel van de ploegen A, B, C, D en E van de 10de Afdeling Luchtdoel artillerie, 4de Batterij., 1939-1940; 255; 1 omslag
      - Verzoekschriften van militairen van 10de Afdeling Luchtdoelartillerie, 4de Batterij, tot toekenning van verlof (klein verlof, bijzonder verlof, landbouw verlof, werkverlof en zakenverlof) en beschikkingen van de Minister van Defensie op een aantal van deze verzoekschriften, met ministeriële beschikkingen (regelingen) en kringorders inzake de toekenning van verlof., 1939-1940; 256; 1 omslag
      - Beschikkingen van de Minister van Defensie op verzoekschriften van militairen van 10de Afdeling Luchtdoelartillerie, 4de Batterij, tot bevordering, tot opleiding tot (reserve)officier en tot overplaatsing., 1939-1940; 257; 1 omslag
      - Staten van inlichtingen, beoordelingslijsten en straflijsten van militairen welke zich aangemeld hebben als gegadigden voor het volgen van een politiecursus, toegezonden aan de commandant van de 4de Batterij van de 10de Afdeling Luchtdoelartillerie, met bijlagen., 1940; 258; 1 omslag
      - Aanschaf, beheer en vermissing van kleine materialen, alsmede betreffende recreatieactiviteiten ten behoeve van het personeel van de 4de Batterij van de 10de Afdeling Luchtdoelartillerie., 1940; 259; 1 omslag
    - 11e Afdeling Motorartillerie, B.4.12
      - Overzichten van de indeling van officieren en burgerambtenaren bij de hoofdkwartieren, stafkwartieren en bij het centraal laboratorium ("Encadreering Hoogere Staven") in geval van mobilisatie, gestencild., 1939; 260; 1 omslag
        Duitse dossierkenmerken: B470/4, C73.
    - School voor Reserve-Officieren der Onbereden Artillerie, B.4.13
      - Bijlagen bij de mobilisatie-instructie van de Commandant van de Schoolcompagnie Onbereden Artillerie van de Centrale Onderwijsinrichting., 1939 en z.j.; 261; 1 omslag
        Duitse dossierkenmerken: B470, C73.
      - Beoordelingslijsten van leerlingen van de School voor Reserveofficieren der Onbereden Artillerie, met klad inzake de klasse-indeling in 1940, opgave van leerlingen die niet voor bevordering tot korporaal in aanmerking komen en kennisgevingen inzake detachering., 1939-1940; 262; 1 omslag
        Duitse dossierkenmerken: B470 2, 4-6, 9-11/ C73.
    - Magazijnmeester der Artillerie te Utrecht, B.4.14
      - Ingekomen stukken bij en uitgaande stukken van de Magazijnmeester der Artillerie te Utrecht [genummerd 151G/38-150G/39]., 1938 sep. - 1939 juni; 263; 1 pak
        Duitse dossierkenmerken: T401 / C65.
  - Infanterie-onderdelen, B.5
    - 9e Regiment Infanterie, B.5.1
      - Intrekking waarschuwingstelegram A (1939 mei), met enkele wijzigingsbladen van voorschriften en reglementen van de landmacht (1938)., 1938-1939; 264; 1 omslag
        Duitse dossierkenmerken: B214, C57.
    - 10e Regiment Infanterie, B.5.2
      - Stukken afkomstig van het 10e regiment infanterie betreffende verzending en ontvangst van legermateriaal, wapens en munitie., 1938-1939; 265; 1 omslag
        Duitse dossierkenmerken: B 302b / C1.
    - 11e Regiment Infanterie, B.5.3
      - "Mortierboekje", zakboekje met handgeschreven aantekeningen m.b.t. het afschieten van mortiergranaten, afkomstig van J.H. ten Cate van het 11de Regiment Infanterie., c. 1939; 266; 1 deeltje
        Duitse dossierkenmerken: T479/43 / a1/14 en Be433.
    - 13e Regiment Infanterie, B.5.4
      - Algemeen verdedigingsbevel voor 13 RI voor een gedeelte van de Peel-Raamstelling, gestencild, met schets van wegversperringen ten zuiden van Grave., 1940 feb.; 267; 2 stukken
        Duitse dossierkenmerken: C/5.
      - "Kartenmaterial Holland", Mappen met kaarten, lijsten etc. betreffende de Peel-Raam-linie, sectie I, 1., 1939; 268-274; 7 omslagen
        Duitse dossierkenmerken: B 92, F 1205/43, in dorso op elke map 1467/40.
        - B. Schetsen Peel-Defensie kanaal., 268
        - C. Groep Maas-Zuid., 269
        - D. Groep Maas-Noord., 270
        - E. Groep Noord-Brabant Oost., 271
        - G. Kazematten Peelgebied., 272
        - IJ. Opstelling 13 R.I en 27 R.I., 273
        - Z. Versterking Oostfront., 274
      - Samengestelde kaart van de gehele Peel-Raam-linie., 373
    - 14e Regiment Infanterie, B.5.5
      - Beschrijving van een mobilisatie-oefening van het III-14 RI op 24 en 25 juni 1936 te Zeeuws-Vlaanderen, met stafkaarten., 275; 1 omslag
        Duitse dossierkenmerken: A2/1, A41 en B400/I/6, C11.
    - 15e Regiment Infanterie, B.5.6
      - Kaderoefening te Wassenaar op 19 december 1932 onder de Commandant Ie divisie., 336; 1 omslag
        Duitse dossierkenmerken: C3.
      - Circulaire betreffende oefeningen van de infanterie in samenwerking met luchtstrijdkrachten, afschrift., 1938; 276; 2 stukken
      - Nota houdende voorlopige aanwijzigen voor de regeling van de opleiding bij de IIe bataljons regimenten infanterie en van het Regiment Wielrijders, gestencild., 1938; 277
        Duitse dossierkenmerken: B175/11.
      - Ingekomen voorschriften en orders bij de commandant van de 3e cie van het IIe bat van het 15 RI., 1939 aug.-dec.; 278; 1 pak
        Duitse dossierkenmerken: C87.
      - Circulaires en voorschriften, ingekomen bij II-15 RI, genummerd 348G-757G, gestencild., 1940 jan.-apr.; 279; 1 pak
    - 16e Regiment Infanterie, B.5.7
      - Opdrachten en uitwerkingen van kaderoefeningen voor reserve-officieren., 1925-1938; 280; 1 omslag
        Duitse dossierkenmerken: A1/9, A1/9.
      - "Nummervoorschrift IdI 15-6-38 Nr.2907A", voorschrift betreffende het nummeren en merken van goederen bij de infanterie en de wielrijders, gestencild., 1938; 281; 1 stuk
        Duitse dossierkenmerken: B402, C25.
    - 22e Regiment Infanterie, B.5.8
      - Bouwtekeningen en correspondentie over de inrichting van de Elias Beeckmankazerne te Ede., 1939; 282; 1 omslag
        Duitse dossierkenmerken: B402/9, C21.
    - 25e Regiment Infanterie, B.5.9
      - Mobilisatie-Instructie voor de commandant van C.Mr-25 RI., 1939; 283; 1 omslag
      - Berichten uit de meidagen van 1940 betreffende het krijgsverloop, ingekomen bij de staf III-25 RI., 284; 1 omslag
        Duitse dossierkenmerken: B470/6.
    - 26e Regiment Infanterie, B.5.10
      - Schootsveldtekeningen en vuurstaten van kazematten bij Cuijk en Katwijk aan de Maas., 1939-1940; 372; 1 omslag
        Duitse dossierkenmerken: B402/30.
      - Voorschriften bijzondere waakzaamheid voor II-26 RI., 1940 apr.; 285; 1 omslag
        Duitse dossierkenmerken: C/1.
    - 30e Regiment Infanterie, B.5.11
      - Brief van de kolonel van de C- Peeldivisie aan diverse commandanten om een werkbezoek van mr. Einthoven, hoofdcommissaris van politie, aan te kondigen., 1940; 286; 1 stuk
      - Brief van generaal-majoor, commandant IIIe legerkorps, A.A. van Nijnatten, betreffende ontwikkeling en ontspanning bij de troep., 1940; 287; 1 stuk
    - 37e Regiment Infanterie, B.5.12
      - Verdedigingsbevel voor de secties van 1-I-37 RI., 1940; 288; 1 stuk
        Duitse dossierkenmerken: C/3.
    - 38e Regiment Infanterie, B.5.13
      - Cursusmateriaal voor kaderoefeningen, tactische cursussen en veldoefeningen en cursussen gegeven aan de Hogere Krijgsschool o.a. georganiseerd door het Commando Zeeland, gestencild en getekend., 1929-1938; 291; 1 pak
        Duitse dossierkenmerken: B400 Ic 1-10; C64 / 194.
      - Stemmingsberichten van de inlichtingenofficier bij het II-38 RI te Breskens., 1939-1940; 289; 1 omslag
        Duitse dossierkenmerken: C/4.
      - Ingekomen circulaires bij de C-38 RI van het Commando Zeeland, Opperbevelhebber van Land- en Zeemacht, het Algemeen Hoofdkwartier en andere autoriteiten, gestencild., 1940 feb.-apr.; 290; 1 pak
        Duitse dossierkenmerken: B95/2, C31.
    - 40e Regiment Infanterie, B.5.14
      - Uittreksel uit het wapenvoorschrift voor de Vickers-mitrailleur., 1920; 292; 1 deel
      - Ingekomen voorschriften en orders bij de commandant van het Ie bat van het 40 RI., 1939 mei - 1940 apr.; 293; 1 omslag
        Duitse dossierkenmerken: C80.
      - Circulaires en voorschriften, ingekomen bij I-40 RI, gestencild met enige andere geheime correspondentie., 1939 sep. - 1940 mei; 294-295; 2 pakken
        Duitse dossierkenmerken: A1/10.
        - 1939 sep. - dec., 294
        - 1940 jan. - mei, 295
      - Instructies en reglementen van en voor I-40 RI, grotendeels gestencild., 1939-1940; 296; 1 omslag
      - Orderboek van M.C.-III-40 RI., 1939 nov. 16 - 1940 apr. 17; 297; 1 deel
    - 41e Regiment Infanterie, B.5.15
      - Verdedigingsvoorschriften bij de Maas ter hoogte van Haelen en Maasbree., 1939-1940; 298; 1 omslag
        Duitse dossierkenmerken: B470.
    - Diverse regimenten, B.5.16
      - Voorschriften en instructies voor onderdelen van 2, 6 en 19 RI., 1940; 299; 1 omslag
        Duitse dossierkenmerken: B433/2, C/7.
    - Grensbataljons, B.5.17